臺灣嘉義地方法院刑事判決　　　　　　　 94年度易字第123號
公　訴　人　臺灣嘉義地方法院檢察署檢察官
被　　　告　丁○○　男　30歲.
上列被告因竊盜案件，經檢察官提起公訴（94年度偵字第1760號
），本院判決如下：
    主  文
丁○○踰越安全設備竊盜，累犯，處有期徒刑肆月；又踰越安全
設備於夜間侵入住宅竊盜，累犯，處有期徒刑柒月。應執行有期
徒刑拾月。
    事  實
一、丁○○前曾因違反麻醉藥品管理條例案件，經臺灣高雄地方
    法院以八十五年度易字四二八三號判決判處有期徒刑六月確
    定，於民國八十六年十月十七日縮刑期滿執行完畢；又因違
    反毒品危害防制條例案件，於九十二年三月二十日經上揭法
    院以九十二年度易字第二七一號判決判處有期徒刑四月確定
    ，於九十三年七月七日執行完畢。竟不知悔改，(一)於九十一
    年五月十一日十三時三十分許，基於意圖為自己不法所有犯
    意，趁丙○○位於高雄市○○區○○里○○路二六０號四樓
    住所後陽臺紗窗門未上鎖之機會，沿上揭房屋公共窗戶外水
    管攀爬至丙○○上揭住所，從後陽臺紗窗門進入該屋內，以
    徒手方式竊取筆記型電腦、翻譯機各一臺及手機（國際牌，
    型號：ＴＧ２００，不含ＳＩＭ卡）一支等物，共價值約新
    臺幣（下同）四萬元；(二)復於九十三年十月十三日二十三時
    三十分許，基於意圖為自己不法所有犯意，趁位於高雄市○○區○○里○○路二五八號，一、二樓供店面營業，三樓供
    住家使用之「八方書舖」打烊之機會，由大廈二樓樓梯間公
    共窗戶爬到該戶二樓，從後陽臺打開未上鎖之落地鐵窗門，
    進入該住戶二樓，再下至一樓之「八方書舖」內，竊取該書
    店店員乙○○保管之現金約八千元、遊戲點數卡數張及該書
    店不詳客人所有之身分證十六張、駕照十一張等物，得手之
    筆記型電腦及翻譯機等物均自行變賣花用，證件、點數卡等
    物則均丟棄。嗣乙○○於同月十四日十時許，得知遭竊報警
    ，經警循線查獲偵辦「八方書舖」竊盜案時，丁○○在有偵
    查權限之人知悉犯罪人之前，主動供稱另於上揭九十一年間
    至丙○○住處竊盜，自首該次犯行並接受裁判。
二、案經高雄市政府警察局三民第二分局報告臺灣高雄地方法院
　　檢察署呈請臺灣高等法院檢察署檢察長令轉臺灣嘉義地方法
    院檢察署檢察官偵查起訴。
    理  由
一、訊據被告丁○○對於上揭時、地(一)(二)竊盜犯行均坦承不諱，
    且經被害人丙○○、甲○○、乙○○於警詢時指述遭竊情節
    綦詳，犯罪事實(二)部分並經證人乙○○於本院審理時到庭證
    稱：「八方書舖」一、二樓是店面營業用，三樓有房間是老
    闆住家，九十三年十月間失竊現金及點數卡、客人身分證、
    駕照多張等，現金部分失竊五千元以及準備支付廠商購買點
    數卡金三千元，共計約八千元，警詢所述二萬元損失係包括
    點數卡價值，二樓未上鎖後鐵窗門被打開等語在卷可參，又
    於「八方書舖」抽屜採得指紋，經送內政部警政署刑事警察
    局指紋室分析比對結果，確與被告指紋相符，有九十三年十
    一月十一日刑紋字第０九三０二一八二二六號鑑驗書一份在
    卷可稽，此外復有高雄市政府警察局重大刑案通報單一份、
    照片二十一幀附卷可佐，足認被告自白與事實相符。本案事
    證明確，被告二次竊盜犯行均堪認定。
二、本案被告犯罪事實(一)部分，係警方於偵辦高雄市○○區○○
    路二五八號住宅遭竊案，現場採獲被告指紋，經送比對結果
    發覺被告涉案，向嘉義監獄借提被告詢問時，被告在有偵查
    權限之人知悉犯罪人之前，主動供承另涉九十一年五月十一
    日十三時三十分許丙○○住宅竊盜案等情，亦經承辦該案之
    高雄市政府警察局三民第二分局於九十四年五月十六日以高
    市警三二分三字第０九四００一一六六二號函覆在卷可稽，
    被告自首此部分竊盜犯行之事實，堪予認定。又公訴意旨就
    被告犯罪事實(二)現金部分竊得二萬元及遊戲點數卡三張等部
    分，業經證人乙○○於本院審理時證述遭竊現金共約八千元
    、點數卡多張等情明確，已如前述，應予更正，併此敘明。
三、核被告丁○○犯罪事實(一)所為，係犯刑法第三百二十一條第
    一項第二款踰越安全設備竊盜罪；犯罪事實(二)所為，係犯刑
    法第三百二十一條第一項第一款、第二款之踰越安全設備於
    夜間侵入住宅竊盜罪。犯罪事實(一)部分被告於警方發覺其犯
    罪前，主動向警供述其竊盜犯行而查獲等情，已如前述，是
    被告對於未發覺之罪自首而受裁判，爰依刑法第六十二條前
    段減輕其刑。又被告二次竊盜犯行相隔二年五月餘，客觀上
    不具實施之連續性，顯係基於各別犯意而為，應予分論併罰
    。被告前曾因違反麻醉藥品管理條例案件，經臺灣高雄地方
    法院以八十五年度易字四二八三號判決判處有期徒刑六月確
    定，於八十六年十月十七日縮刑期滿執行完畢；又因違反毒
    品危害防制條例案件，於九十二年三月二十日經上揭法院以
    九十二年度易字第二七一號判決判處有期徒刑四月確定，於
    九十三年七月七日執行完畢等情，有臺灣嘉義地方法院檢察
    署刑案資料查註紀錄表及臺灣高等法院被告前案記錄表各一
    份在卷可稽，其於五年以內再犯本案有期徒刑以上之竊盜罪
    ，均為累犯，應各依刑法第四十七條規定加重其刑。被告就
    犯罪事實(一)竊盜罪刑同時具有加重及減輕事由，依法先加後
    減之。被告所為係出於各別犯意而為，公訴意旨認上揭二罪
    屬連續犯，尚有未洽，附此敘明。爰審酌被告正值青壯，不
    思以勞力賺取報酬，侵入他人住宅竊盜，所為足使被害人等
    對於居家生活安全產生恐懼，敗壞治安非輕，兼衡被告犯後
    坦承犯行，態度尚稱良好等一切情狀，分別量處如主文所示
    之刑，並定其應執行刑，以資懲儆。
據上論斷，應依刑事訴訟法第二百九十九條第一項前段，刑法第
第三百二十一條第一項第一款、第二款、第四十七條、第六十二
條前段、第五十一條第五款判決如主文。
本案經檢察官廖素琪到庭執行職務。
中　　華　　民　　國　　94　　年　　6 　　月　　30　　日
                  刑事第三庭  審判長法  官  沈福財
                                    法  官  卓春慧
                                    法  官  陳端宜
上列正本證明與原本無異。
如不服本判決，應於判決送達後十日內向本院提出上訴狀（應附
繕本）。告訴人或被害人如對於本判決不服者，應具備理由請求
檢察官上訴，其上訴期間之計算係以檢察官收受判決正本之日期
為準。
中　　華　　民　　國　　94　　年　　6 　　月　　30　　日
                                    書記官  李佳惠
附錄論罪科刑法條
刑法第三百二十一條第一項第一款、第二款：
犯竊盜罪而有左列情形之一者，處六月以上、五年以下有期徒刑
：
一於夜間侵入住宅或有人居住之建築物、船艦或隱匿其內而犯之
  者。
二毀越門扇、牆垣或其他安全設備而犯之者。
